【裁判字號】    98,易,1288
【裁判日期】    980622
【裁判案由】    竊盜
【裁判全文】
臺灣板橋地方法院刑事判決              98年度易字第1288號
公  訴  人  臺灣板橋地方法院檢察署檢察官
被      告  甲○○
                    （另案於臺灣臺北監獄臺北分監執行中）
上列被告因竊盜案件，經檢察官提起公訴（98年度偵緝字第1029
號），因被告於準備程序中就被訴事實為有罪之陳述，經本院裁
定進行簡式審判程序，並判決如下：
    主  文
甲○○竊盜，累犯，處有期徒刑捌月。未扣案之鑰匙壹支沒收。
    事  實
一、甲○○前於民國94年間因違反毒品危害防制條例案件，經臺
    灣桃園地方法院以94年度桃簡字第1163號判決判處有期徒刑
    6 月確定；再於94年間因竊盜案件，經本院以94年度簡字第
    3022號判決判處有期徒刑5 月確定；復因違反毒品危害防制
    條例及竊盜案件，經臺灣桃園地方法院以94年度簡字第368
    號及臺灣士林地方法院以94年度易字第906 號分別判處有期
    徒刑6 月、8 月，復經裁定應執行有期徒刑1 年確定，經與
    前開案件接續執行，於96年11月5 日執行完畢，詎猶不知悔
    改。甲○○意圖為自己不法之所有，於97年8 月13日18時許
    ，在臺北縣板橋市○○路○ 段106 巷20弄2 號前，趁乙○○
    所有之車牌號碼FC7-315 號機車停置於該處之際，以其所拾
    得而所有之不詳人丟棄之鑰匙1 支啟動引擎電門後竊取該車
    得手，旋即離去。嗣經警調閱監視攝影器攝錄畫面後，循線
    查悉上情。
二、案經乙○○訴由臺北縣政府警察局海山分局報告臺灣板橋地
    方法院檢察署檢察官偵查起訴。
    理  由
一、上開竊盜事實，迭據被告甲○○於偵查及本院審理時坦承不
    諱，核與證人即告訴人乙○○於警詢中指訴之被竊情節相符
    ，另有證人吳秉樺於警詢及偵查中之證述在卷可參，且有監
    視錄影器翻拍照片11幀在卷可佐，被告上開自白與事實相符
    ，堪信其為真實。本案事證明確，被告犯行洵堪認定，應予
    依法論科。
二、核被告甲○○所為，係犯刑法第320 條第1 項之竊盜罪。又
    被告有事實欄所示之前科紀錄，於96年11月5 日執行完畢，
    有臺灣高等法院被告前案紀錄表乙份在卷可稽，其受有期徒
    刑之執行完畢後，於5 年內故意再犯本件有期徒刑以上之罪
    ，為累犯，依刑法第47條第1 項規定加重其刑。爰審酌被告
    前於97年間，因竊盜案件，經本院以97年度簡字第5501號及
    97年度簡字第4098號，分別判處有期徒刑3 月、4 月確定，
    素行不佳，有上開刑案紀錄表1 份附卷可佐，其為年輕力壯
    之人，不思以己力賺取金錢，反竊取他人財物，顯不可取，
    兼衡其犯罪手段、目的、家庭狀況、國中畢業之智識程度、
    造成告訴人乙○○之損失，及其犯罪後坦承犯行之態度等一
    切情狀，認公訴人求處有期徒刑8 月，尚稱妥適，量處如主
    文所示之刑。又未扣案之鑰匙1 支，係被告基於無主物先占
    之所有意思而拾取，為被告所有之物，且係供被告犯本案所
    用之物，雖未扣案，然並無證據證明業已滅失，爰依刑法第
    38條 第1 項第2 款宣告沒收。
三、公訴意旨雖以被告年輕力壯，不思勤勉自持，反覆多次犯竊
    盜罪，竟再為本案竊盜犯行，顯已犯罪成習，請求依竊盜犯
    贓物犯保安處分條例規定諭知於刑之執行前令入勞動場所強
    制工作等語。惟按18歲以上之竊盜犯，有犯罪之習慣者，得
    於刑之執行前，令入勞動場所強制工作，竊盜犯贓物犯保安
    處分條例第3 條第1 項固定有明文；但有無犯罪之習慣，應
    以證據加以認定，被告雖前於94年間因竊盜案件入監執行，
    然是否確已養成犯罪之習慣始為本件犯行？抑或於出監後，
    一時失慮所導致之行為偏差？洵未據檢察官提出進一步事證
    以資澄清。又被告雖復於97年間犯竊盜案件，經判處有期徒
    刑3 月、4 月確定，然衡以被告犯本案之動機，業據被告於
    本院審理中供稱；伊因為機車壞掉了，請吳秉樺載伊去停放
    機車的地方，但因為吳秉樺載伊到半路就因為有急事要回家
    ，因為距離還很遠，所以伊就偷了這台機車等語（本院卷第
    35頁背面），顯見被告係臨時起意，竊取系爭機車作為代步
    工具，且參酌被告於犯罪後，於偵查及本院審理時均坦承犯
    行，顯見已有悔意，暨被告於本案之犯罪情節、所竊財物價
    值非高，其犯罪行為之嚴重性尚非重大，綜合其所表現之危
    險性及對其未來之期待性等情以觀，應認就被告科以刑罰，
    即足預防矯治被告社會危險性，尚無必要再宣告強制工作，
    以協助其再社會化，併予敘明。
據上論斷，依刑事訴訟法第299 條第1 項前段、第284 條之1 ，
刑法第320 條第1 項、第47條第1 項、第38條第1 項第2 款，刑
法施行法第1 條之1 第1 項、第2 項前段，判決如主文。
本案經檢察官陳彥章到庭執行職務。
中    華    民    國    98    年    6     月    22    日
                    刑事第八庭  法  官  俞秀美
以上正本證明與原本無異。
如不服本判決應於收受判決後10日內向本院提出上訴書狀，並
應敘述具體理由。其未敘述上訴理由者，應於上訴期間屆滿後
20日內向本院補提理由書（均須按他造當事人之人數附繕本）
「切勿逕送上級法院」。
                                書記官  謝怡貞
中    華    民    國    98    年    6     月    22    日
附錄本案論罪科刑之法條：
中華民國刑法第320條
意圖為自己或第三人不法之所有，而竊取他人之動產者，為竊盜
罪，處5年以下有期徒刑、拘役或500元以下罰金。
意圖為自己或第三人不法之利益，而竊佔他人之不動產者，依前
項之規定處斷。
前二項之未遂犯罰之。


司法院資訊處製作；財團法人民間司法改革基金會備份。
